# 上海外高桥保税区税务

提问人：nseries0079 时间：2011-04-11 14:34:11
求助各位，
上海外高桥保税区的城建税是1%？
请问是哪个文件规定的？（文件名号？）
非常感谢！

回答人：chenyiwei
建议到上海财税网站上搜索一下：http://www.csj.sh.gov.cn/pub/xxgk/zcfg/cswhjss/